【裁判字號】    90,交易,80
【裁判日期】    900606
【裁判案由】    過失傷害
【裁判全文】
臺灣彰化地方法院刑事判決                            九十年度交易字第八號
    公  訴  人  臺灣彰化地方法院檢察署檢察官
    被      告  乙○○
右列被告因過失傷害案件，經檢察官提起公訴（八十九年度偵字第八八四二號），本
院判決如左：
      主  文
乙○○因過失傷害人，處拘役肆拾日，如易科罰金，以佰元折算壹日。
      事  實
一、乙○○於民國八十九年五月十五日十四時三十分許，駕駛車牌號碼ＮＪ─九０一
    六號自小客車由東往西行經彎曲狹路即彰化縣田尾鄉民和巷以東五百公尺處產業
    道路時，理應注意汽車交會時，會車相互之間隔不得少於半公尺，而依當時情形
    ，並無不能注意之情事，竟疏未注意，見對向有機車駛來，而未儘靠右保持半公
    尺之間隔而貿然行駛通行上開路段，適同一時、地甲○○騎乘車牌號碼ＴＣＰ—
    ０九二號輕機車行附載黃秀閔自對向，亦疏未注意車輛行經彎道、狹路路段時，
    應減速慢行，作隨時停車之準備及車輛會車時，應儘靠右行駛，致兩車發生碰撞
    ，甲○○因之人車倒地，受有左膝挫傷、左小腿撕裂傷、左髖骨骨折等傷害。
二、案經被害人甲○○訴由彰化縣警察局北斗分局報告台灣彰化地方法院檢察署檢察
    官偵查起訴。
      理  由
一、訊據被告乙○○雖坦承於右開時、地駕車與告訴人甲○○發生車禍，告訴人並因
    此受傷之事實，惟矢口否認涉有過失傷害之犯行，並辯稱：肇事原因係告訴人逆
    向行駛所致云云。然查：右揭犯罪事實，業據告訴人指訴甚詳，並有驗傷診斷證
    明書、道路交通事故調查報告表、現場草圖、現場照片及車損照片計六張附卷可
    稽。觀諸現場圖及前開照片所示，ＮＪ─九０一六號自小客車車頭左側有直向受
    損痕跡，其駛停於產業道路中央，車身距離路邊線一點二公尺，車後並有緊急煞
    車痕，顯見被告駕車未儘靠右行駛，始與亦未靠右行駛並減速慢行作隨時停車準
    備之告訴人發生對撞。按會車時相互之間隔並不得少於半公尺，道路交通安全規
    則第一百條第五款分別定有明文，並為駕駛人之被告所應注意。本件肇事時、地
    之狀況，並無使被告不能注意之情事，被告竟疏未注意，於駕駛前揭自小客車行
經肇地點，為前開於疏於注竟駕駛之行為，以致肇事，並致告訴人受傷，被告之
    駕駛行為應有過失，況本件經台灣省彰化縣區車輛行車事故鑑定委員會鑑定，亦
    為「乙○○駕駛自小客車行經彎曲狹路會車未儘靠右，為肇事次因」，有該委員
    會九十年二月十三日彰鑑字第九０００三０號函在卷可憑，另告訴人行經彎曲狹
    路雖有未減速慢行作隨時停車之準備，且會車未儘靠右之過失，然仍不能因此解
    免被告之罪責。是綜上，顯見被告所辯，無非卸責之詞，不可採信。從而，事證
    明確，被告之過失犯行已堪認定。
二、核被告所為，係犯刑法第二百八十四條第一項前段之過失傷害人罪。爰審酌被告
    過失程度之輕重、對被害人所造成危害、被害人之過失、被告肇事後態度，及肇
    事後迄今未賠償被害人之損害等一切情狀，量處如主文所示之刑，並諭知易科罰
    金之折算標準，以資懲戒。
據上論斷，應依刑事訴訟法第二百九十九條第一項前段，刑法第二百八十四條第一項
段、第四十一條第一項、罰金罰鍰提高標準條例第一條前段、第二條前段，判決如主
文。
本件經檢察官盧永盛到庭執行職務。
中      華      民      國    九十      年      六      月        六    日
                         臺灣彰化地方法院交通法庭
                                       法      官   洪  志  賢
右正本證明與原本無異。
如不服本判決，應於判決送達後十日內向本院提出上訴狀( 須附繕本 )。
告訴人或被害人對於判決如有不服具備理由請求檢察官上訴者，其上訴期間之計算係
以檢察官收受判決正本之日期為準。
                                       法院書記官   洪  年  慶
中      華      民      國    九十      年      六      月       十三   日
刑法第二百八十四條
因過失傷害人者，處六月以下有期徒刑、拘役或五百元以下罰金。致重傷者，處一年
以下有期徒刑、拘役或五百元以下罰金。
從事業務之人，因業務之過失傷害人者，處一年以下有期徒刑、拘役或一千元以下罰
金。致重傷者，處三年以下有期徒刑、拘役或二千元以下罰金。


司法院資訊處製作；財團法人民間司法改革基金會備份。
